台灣苗栗地方法院刑事判決　　　　　　　　　　　　　九十一年度訴字第二二八號
　　公　訴　人　臺灣苗栗地方法院檢察署檢察官
　　被　　　告　甲○○
　　選任辯護人　江錫麒
　　被　　　告　丙○○
　　指定辯護人　本院公設辯護人　　丁○○
右列被告因毒品危害防制條例案件，經檢察官提起公訴（八十九年度偵緝字第一七四
號、第一七五號、八十九年毒偵緝第三八一號、九十年度偵緝字第二二乇號），本院
判決如左：
    主  文
甲○○連續施用第壹級毒品，累犯，處有期徒刑柒月，扣案之第壹級毒品海洛因淨重
伍點零陸公克（包裝重貳點肆壹公克）、零點玖陸公克（包裝重零點貳伍公克），均
沒收銷燬之；又販賣第貳級毒品安非他命，累犯，處有期徒刑柒年陸月，扣案之第貳
級毒品安非他命毛重壹百貳拾壹公克，沒收銷燬之。應執行有期徒刑捌年，扣案之第
壹級毒品海洛因淨重伍點零陸公克（包裝重貳點肆壹公克）、零點玖陸公克（包裝重
零點貳伍公克）、第貳級毒品安非他命毛重壹百貳拾壹公克，沒收銷燬之。
丙○○無罪。
    事  實
一、甲○○曾於八十五年間，因違反麻醉藥品管理條例案件，經台灣士林地方法院判
    處有期徒刑四月確定，並於八十六年九月二十四日易科罰金執行完畢，又於八十
    七年間，再違反麻醉藥品管理條例，而為本院判處有期徒刑五月確定，甫於八十
    八年三月十九日執行完畢；甲○○復因另案於八十八年三月二十日續羈押於台灣
    苗栗看守所中，於同年四月二十八日始經當庭釋放出所，甲○○竟不知悔改，於
    八十八年十月十日上午，在苗栗縣竹南鎮崁頂里，意圖營利，向不詳年籍姓名綽
    號「肥豬」之成年女子販入安非他命一百二十一公克，約定價金新台幣（下同）
    六萬元，該價金於甲○○將上開販入毒品售罄後再行交付。旋於八十八年十月十
    日晚上十時許，丙○○與甲○○在苗栗縣頭份鎮○○路附近約遇，由甲○○販賣
    毛重十八點六公克之安非他命予丙○○，每販賣一公克安非他命，甲○○之利潤
    計一至二百元。嗣於八十八年十月十一日，經警循線於苗栗縣頭份鎮○○路九十
    二號六樓之六查獲甲○○，並扣得其所有之安非他命毛重一百二十一公克、海洛
    因淨重五點零六公克（包裝重二點四一公克）；續於同年月十六日凌晨零時許，
    在同鎮民生里民族九十六之二號前，再查獲甲○○所有之海洛因零點九六公克（
    包裝重零點二五公克）。
二、甲○○曾於八十七年間，因違反毒品危害防制條例，經本院以八十七年度毒聲字
    第一七三號裁定送觀察、勒戒後，認無繼續施用毒品傾向，業由台灣苗栗地方法
    院檢察署檢察官於八十七年九月十四日以八十七年度偵字第三０七三號、第四０
    ０五號為不起訴處分確定。甲○○竟基於概括犯意，自八十八年十月十一日起，
    至同月十六日止，在上開住居處等地，連續施用第一級毒品海洛因，為警於八十
    八年十月十一日及八十八年十月十六日，分別在苗栗縣頭份鎮○○路九二號六樓
    之六及苗栗縣頭份鎮民生里民族九六之二號查獲，各扣得第一級毒品海洛因淨重
    五點零六公克（包裝重二點四一公克）及零點九六公克（包裝重零點二五公克）
    ，嗣另案經台灣板橋地方法院以八十九年度毒聲字第四九四七號裁定送觀察、勒
    戒後，認有繼續施用毒品之傾向。
三、案經新竹市警察局第一分局移送臺灣苗栗地方法院檢察署檢察官偵查起訴。
    理  由
甲、被告甲○○有罪部分：
一、右開販賣第二級毒品安非他命、施用第一級毒品之事實，業據被告甲○○於警訊
    、偵查及本院審理中坦承不諱，核與同案被告丙○○於警訊中之證述情節相符，
    並有安非他命毛重一百二十一公克扣案、且上開扣案之毒品確係海洛因之事實，
    亦有法務部調查局所出具之（八八）000000000號、（八八）陸八八一
    七六七三八八號函在卷可參，又被告施用毒品確有繼續施用傾向之情，亦有台灣
    台北看守所附設勒戒處所八十九年八月三十一日有無繼續施用毒品傾向証明書在
    卷可參，再參酌被告甲○○經扣案之安非他命毛重達一百二十一公克，其確係從
    事販賣之犯行實無庸置疑。至被告甲○○另辯稱：曾於八十七年七月二十七日，
    在苗栗縣頭份交流道附近販賣安非他命之犯行，業經本院以八十七年度訴字第三
    四０號判處有期徒刑八年，並經台灣高等法院台中分院以八十八年度上訴字第一
    二０三號，於八十九年三月十五日判處有期徒刑八年，並經最高法院於同年六月
    八日駁回上訴確定在案，是本件之犯罪時間係在前案有罪判決事實審宣示判決期
    日之前，應為既判力效力所及，應為免訴判決等語。惟查，被告甲○○確因八十
    八年三月十九日因案執行完畢；甲○○復因案羈押苗栗看守所中，於同年四月二
    十八日始經當庭釋放出所之事實，有法務部全國檢察官線上查詢刑案人犯在監所
    最新資料表在卷可參，是被告甲○○於出所後即八十八年十月十日之販賣犯行，
    與其於八十七年七月二十七日所為之販賣犯行，其間業經一年餘之間隔，復經羈
    押，其犯意顯已切斷，而無何連續之概括犯意之可言，所辯尚無憑據而不足採，
    綜上所述，事証明確，被告甲○○販賣安非他命、施用毒品海洛因之犯行，洵堪
    認定。
二、核被告甲○○所為，係犯毒品危害防制條例第四條第二項之販賣第二級毒品罪及
    同條例第十條第一項之施用第一級毒品罪。被告甲○○施用前持有海洛因、販賣
    前持有安非他命之低度行為，均應為施用、販賣之高度行為吸收，不另論罪。被
    告甲○○先後多次施用毒品海洛因犯行，時間緊接，犯罪構成要件相同，顯係基
    於概括犯意為之，應依連續犯之規定論以一罪並加重其刑。公訴人僅就被告甲○○一次施用之犯行起訴，惟被告甲○○連續數次施用之犯行，與已起訴部分有連
    續犯之裁判上一罪關係，為起訴效力所及，本院自得併予審理，併此敘明。被告
    甲○○所犯上開二罪間，犯意各別，行為互異，應予分論併罰。次查，被告有事
    實欄所載論罪科刑執行情形，此有台灣高等法院被告全國前案紀錄表在卷可稽，
    其受有期徒刑執行完畢後，五年以內再犯本件有期徒刑以上之罪，為累犯，應依
    刑法第四十七條規定遞加其刑。爰審酌被告甲○○犯罪之動機、目的、手段，犯
    罪時所受之刺激及其品性、生活狀況、智識程度、犯罪所生之損害，及犯罪後自
    白不諱之態度暨被告甲○○一再施用第一級毒品，並販賣該第二級毒品影響國民
    身體健康甚鉅，足見其前之觀察勒戒效果有限，非以隔離方式恐無法收效等一切
    情狀，分別科處如主文所示之刑，並定其應執行之刑，以示懲處。另扣案之第二
    級毒品安非他命毛重一百二十一公克、第一級毒品海洛因淨重五點零六公克（包
    裝重二點四一公克）、零點九六公克（包裝重零點二五公克），均係專供施用第
    一級毒品海洛因、販賣安非他命所用，應依毒品危害防制條例第十八條第一項，
沒收銷燬之。
乙、被告丙○○無罪部分：
一、公訴意旨略以：被告丙○○曾多次違反麻醉藥品管理條例，分別經台灣新竹地方
    法院判處有期徒刑六月、七月及九月確定，而分別於八十四年七月二十日、八十
    六年二月十四日及八十七年四月三十日執行完畢。被告丙○○竟不知悔改，於八
    十八年九月二十八日晚上七時許，先在苗栗縣頭份鎮○○路永和大橋附近，意圖
    營利，將不詳數量之第二級毒品安非他命以新台幣（下同）二千元之價格賣予乙○○（乙○○施用第二級毒品安非他命犯行部分另案偵辦），續於八十八年十月
    十日晚上十時許，丙○○與甲○○在苗栗縣頭份鎮○○路附近偶遇，丙○○竟承
    上開營利之犯意，向甲○○販入毛重十八點六公克之安非他命，約定俟丙○○秤
    妥重量後，再以成本價計算。嗣因八十八年十月十日，乙○○因形跡可疑而為警
    臨檢查獲，當場扣得安非他命殘渣帶二個，乙○○供稱其施用之安非他命係向黃
    禮羅購買，警方遂於八十八年十月十一日查獲丙○○，並扣得安非他命毛重十八
    點六公克，因認被告丙○○涉有連續販賣第二級毒品安非他命罪嫌等語。
二、按犯罪事實應依證據認定之，無證據不得推定其犯罪事實；又不能證明被告犯罪
  者，即應諭知無罪之判決，刑事訴訟法第一百五十四條、第三百零一條第一項分
    別定有明文。又共同被告所為不利於己之供述，固得採為其他共同被告犯罪之證
    據，惟此項不利供述，仍應調查其他必要之證據，以察其是否與事實相符，自難
    專憑此項供述，為其他共同被告犯罪事實之認定。且共同被告不利於己之陳述，
    固得採為其他共同被告犯罪之證據，惟此項不利之陳述，須無瑕疵可指，而就其
    他方面調查，又與事實相符，始得採為其他共同被告犯罪事實之認定，最高法院
    三十一年上字第二四二三號、四十六年台上字第四一九號亦分別著有判例可參。
三、本件公訴人認被告丙○○涉有販賣第二級毒品安非他命之罪嫌，無非係以証人乙○○之指述、及被告甲○○自陳確有販賣安非他命予被告丙○○、及扣有被告丙○○所有之第二級毒品安非他命十八點六公克為其依據。
四、訊據被告丙○○於偵查及本院審理中均堅詞否認有何右揭犯行，辯稱：伊無販賣
    第二級毒品安非他命予乙○○等語。按毒品危害防制條例第十七條規定，犯第四
    條第一項至第三項、第五條第一項至第三項、第六條第一項至第三項、第七條第
    一項至第三項、第八條第一項至第三項、第十條或第十一條第一項、第二項之罪
    ，供出毒品來源，因而破獲者，得減輕其刑。證人乙○○係因涉嫌犯該條例第十
    條第二項之施用第二級毒品罪，為警查獲，有其警訊筆錄在卷可稽，則其證述所
    施用之第二級毒品安非他命係向被告購買，屬有利於己之供述，縱其證言無瑕疵
    ，亦不能專憑其證言為被告丙○○有販賣安非他命事實之認定。（最高法院八十
    九台上字第二一八號判決參照）。按本件公訴人指訴被告丙○○涉犯販賣安非他
    命，無非以證人乙○○之指述及自被告丙○○處查獲購自被告甲○○之十八點六
    公克之安非他命資為論據，惟查，證人乙○○雖指述被告曾販賣安非他命給伊，
    惟此等指述乃有利於證人，是以前開最高法院判決業經宣示為避免證人做出利己
    之指述因而依毒品危害防制條例第十七條減輕其刑，是除證人之指述外，乃須有
    其他證據資為論斷，而本件雖自被告丙○○處查獲安非他命十八點六公克，惟由
    被告丙○○除涉犯本件外，其另涉施用第二級毒品安非他命之犯行，經送觀察勒
    戒，後仍有繼續施用傾向因而送強制戒治並予以起訴判刑，有台灣高等法院被告
    全國前案紀錄表及台灣苗栗地方法院檢察署刑案資料查註紀錄表在卷可參，再參
    酌被告丙○○曾多次違反麻醉藥品管理條例，分別經台灣新竹地方法院判處有期
    徒刑六月、七月及九月確定，而分別於八十四年七月二十日、八十六年二月十四
    日及八十七年四月三十日執行完畢。是被告丙○○確有毒癮嚴重之情況，其自被
    告甲○○處購得十八點六公克之安非他命供自己大量吸食之用亦與常情相符，因
    此實難僅憑證人乙○○一人於警訊中之指述即遽論以被告販賣安非他命予乙○○
    之罪。況証人乙○○屢經台灣苗栗地方法院檢察署檢察官、本院數為傳訊，均拒
    不到庭，其於警訊中之証言更無從檢驗其憑信性。況毒品危害防制條例中之販入
    行為，依最高法院歷來之見解，一向認為販入行為須行為人於販入之始即具營利
    之意圖方能構成，而就本件被告被訴自甲○○處販入前開安非他命十八點六公克
    之部分，遍觀本件卷證資料，僅有被告甲○○於偵訊時稱：『（問：丙○○有無
    賣安非他命？）應該有在賣，他這次向我買的安非他命那麼多，根本不是他要吸
    食的，那些正常人吸用可吸用半個月以上，向我買這些，應該就是要賣。』顯見
    被告丙○○是否出於販賣之意圖而向甲○○販入安非他命，甲○○亦僅係以被告
    購買數量較多而做推測，因此，甲○○之推測之詞自不能做為不利於被告認定之
    據。此外，復查無其他證據足以證明被告丙○○自甲○○處購得前開扣案之安非
    他命時具營利販賣之意圖，亦無法僅憑証人乙○○於警訊中之指述認被告丙○○
    確有交付或販賣第二級毒品安非他命予乙○○，是無其他積極證據足資證明被告
    丙○○確有公訴人所指前開販賣犯行，自應諭知被告丙○○無罪之判決。
據上論斷，應依刑事訴訟法第二百九十九條第一項前段、第三百零一條第一項，毒品
危害防制條例第十條第一項、第四條第二項、第十八條第一項前段，刑法第十一條、
第五十六條、第五十一條第五款、第四十七條，判決如主文。
本案經檢察官呂曾達到庭執行職務。
中      華      民      國    九十一    年     十二     月     三十     日
                                      臺灣苗栗地方法院刑事庭
                                          法  官  姚  銘  鴻
右正本證明與原本無異。
如不服本判決，應於判決送達後十日內向本院提出上訴狀( 應附繕本 )。
                                          書記官   劉秋雯
中      華      民      國    九十一    年     十二     月     三十     日
附論本判決論罪科刑條例：
毒品危害防制條例第十條第一項：
一、施用第一級毒品者，處六月以上五年以下有期徒刑。
毒品危害防制條例第四條第二項：
製造、運輸、販賣第二級毒品者，處無期徒刑或七年以上有期徒刑，得併科新臺幣七
百萬元以下罰金。
